# 非同一控制下的企业合并取得的特许经营权

提问人：安好 时间：2019-12-10 11:22:55
请教陈版，非同一控制下的企业合并取得的特许经营权在合并报表中是否可以作为无形资产入账？
有人认为经营许可证系行政许可，公司不能将经营许可证作为无形资产入账，而且法院也有类似的判例，该如何理解，谢谢！

回答人：chenyiwei
非同一控制下的企业合并取得的特许经营权满足《企业会计准则解释第 5号》第一条规定的可辨认性标准，应在收购方的合并报表中单独确认为一项无形资产。
这里需要注意的问题是：很多无形资产，自创和外购，其确认的条件是不一样的。对自创无形资产的资本化确认条件相对要严格得多。
具体可参考《计学撮要 2015 》中对《企业会计准则解释第 5 号》第一条规定的解读。

提问人：安好 时间：2019-12-10 11:22:58
谢谢陈版，还有个问题，这个特许经营权没有固定期限，发证 5 每年年检，然后再换证，年检费可以忽略不计。
那么这个摊销期限要如何确定呢，还是说作为使用寿命不确定的无形资产？
谢谢！

回答人：chenyiwei
可能作为使用寿命不确定的无形资产。